【裁判字號】    98,審訴,2517
【裁判日期】    990205
【裁判案由】    毒品危害防制條例
【裁判全文】
臺灣桃園地方法院宣示判決筆錄        98年度審訴字第2517號
公  訴  人  臺灣桃園地方法院檢察署檢察官
被      告  甲○○
指定辯護人  本院公設辯護人  陳瑞明
上列被告因毒品危害防制條例案件（起訴案號：98年度毒偵字第
3285號、第3432號），於中華民國99年2 月5 日下午5 時，在本
院第十四法庭宣示判決，出席職員如下：
          法  官  劉為丕
          書記官  陳淑瓊
法官起立朗讀判決主文、犯罪事實要旨、附記事項、處罰條文及
告以上訴限制、期間並提出上訴狀之法院，且諭知記載其內容：
一、主  文：
    甲○○犯如附表所示之罪，各處如附表主文欄所示之刑。應
    執行有期徒刑壹年，如易科罰金，以新臺幣壹仟元折算壹日
    ，扣案之第一級毒品海洛因玖包（柒包驗餘合計淨重壹點貳
    伍公克、貳包驗餘合計毛重壹點壹捌玖公克）、第二級毒品
    甲基安非他命參包（貳包驗餘合計淨重零點陸陸公克、壹包
    驗餘毛重零點參壹公克）均沒收銷燬之，分裝袋伍個、吸食
    器貳組均沒收。
二、犯罪事實要旨：
    甲○○前於民國97年間因施用毒品案件，經本院以97年度毒
    聲字第744 號裁定送觀察、勒戒後，因認無繼續施用毒品之
    傾向，於97年8 月26日執行完畢釋放出所，並經臺灣桃園地
    方法院檢察署檢察官以97年度毒偵字第3350號、第3382 號
    、第3384號及第3531號為不起訴處分確定。復於前揭經觀察
    、勒戒執行完畢釋放後5 年內，分別基於施用第一級毒品海
    洛因、第二級毒品甲基安非他命之犯意，在如附表編號(一)至
    (四)所示犯罪時間、地點、犯罪方式施用海洛因、甲基安非他
    命各2 次，並分別於如附表所示查獲時間、地點為警查獲，
    並扣得如附表扣案物品欄所示等物。
三、附記事項：
    按98年6 月19日公布之司法院釋字第662 號解釋：「中華民
    國94年2 月2 日修正公布之現行刑法第41條第2 項規定，關
    於數罪併罰，數宣告刑均得易科罰金，而定應執行刑逾6 個
    月者，排除適用同條第1 項得易科罰金之規定部分，與憲法
    第23條規定有違，並與司法院釋字第366 號解釋意旨不符，
    應自本解釋公布之日起起失其效力。」故對於數罪併罰，數
    宣告刑均得易科罰金，而定應執行刑超過6 個月之案件，依
    司法院釋字第366 號、662 號解釋意旨，仍得易科罰金；又
    按司法院釋字第185 號解釋意旨：「司法院解釋憲法，並有
    統一解釋法律及命令之權，為憲法第78條所明訂。其所為解
    釋，自有拘束全國各級機關及人民之效力。」，準此，被告
    為本件行為時皆係在98年6 月19日後，亦即被告行為時，刑
    法第41條第2 項已因上開大法官解釋失其效力，本院審理時
    自應受上開釋字第662 號解釋之拘束，並為裁判時適用之依
    據，惟刑法第41條於98年1 月21日修正公布時，業將原條文
    第2 項修正並移列至第8 項，再經立法院修正，將得易科罰
    金之適用範圍擴大為數罪併罰之數罪均得易科罰金，其執行
    刑逾6 月者，亦得易科罰金，並經總統於98年12月30日公布
    ，並自公布日起生效，本次修正之前揭條文既已符合上開釋
    字第662 號解釋意旨，裁判時既已有符合憲法意旨依法公布
    施行之法律為審判之依據，職是自無庸比較新舊法，應逕依
    修正後刑法第41條第8 項之規定，對於被告所犯上開4 罪，
    均諭知易科罰金之折算標準，並定應執行之刑及諭知易科罰
    金之折算標準，附此敘明。
四、處罰條文：
    毒品危害防制條例第10條第1 項、第2 項、第18條第1 項前
    段，刑法第11條前段、第51條第5 款、98年12月30日修正後
    刑法第41條第1 項前段、第8 項，刑法第38條第1 項第2 款
    。
五、協商判決除有刑事訴訟法第455 條之4 第1 項第1 款於本訊
    問程序終結前，被告撤銷協商合意或檢察官撤回協商聲請者
    ；第2 款被告協商之意思非出於自由意志者；第4 款被告所
    犯之罪非第455 條之2 第1 項所定得以協商判決者；第6 款
    被告有其他較重之裁判上一罪之犯罪事實者；第7 款法院認
    應諭知免刑或免訴、不受理者情形之一，及違反同條第2 項
    「法院應於協商合意範圍內為判決；法院為協商判決所科之
    刑，以宣告緩刑或2 年以下有期徒刑、拘役或罰金為限」之
    規定者外，不得上訴。
六、如有前項得上訴之情形者，得自收受判決送達後10日內，向
    本院提出上訴書狀，上訴於第二審法院。
中    華    民    國    99    年     2    月     5    日
                        刑事庭  法  官  劉為丕
                                書記官  陳淑瓊
以上正本證明與原本無異。
                                書記官  陳淑瓊
中    華    民    國    99    年     2    月     5    日
附錄本案論罪科刑依據之法條：
毒品危害防制條例第10條
施用第一級毒品者，處6 月以上5 年以下有期徒刑。
施用第二級毒品者，處3 年以下有期徒刑。
附表：
┌─┬────┬────┬──────────┬──────┬────────────┐
│編│犯罪時間│犯罪方式│扣    案    物    品│查獲時間、地│主                   文 │
│號│、地點  │        │                    │點          │                        │
├─┼────┼────┼──────────┼──────┼────────────┤
│(一)│98年7 月│以吸煙之│1.海洛因7 包（驗餘合│於98年7 月9 │甲○○施用第一級毒品，處│
│  │7 日傍晚│方式施用│  計淨重1.25公克）。│日晚上11時30│有期徒刑陸月，如易科罰金│
│  │某時，在│海洛因1 │                    │分許，在桃園│，以新臺幣壹仟元折算壹日│
│  │桃園縣中│次      │                    │縣中壢市永嘉│，扣案之第一級毒品海洛因│
│  │壢市某不│        │                    │街98號健倫旅│柒包（驗餘合計淨重壹點貳│
│  │詳地點  │        │                    │館第709 室  │伍公克）均沒收銷燬之。  │
├─┼────┼────┼──────────┼──────┼────────────┤
│(二)│同上    │以吸食器│1.甲基安非他命2 包（│同上        │甲○○施用第二級毒品，處│
│  │        │吸食之方│  原合計淨重0.67公克│            │有期徒刑貳月，如易科罰金│
│  │        │式施用甲│，驗餘合計淨重0.66公│            │，以新臺幣壹仟元折算壹日│
│  │        │基安非他│  克）。            │            │，扣案之第二級毒品甲基安│
│  │        │命1 次  │2.甲○○所有供本次施│            │非他命貳包（驗餘合計淨重│
│  │        │        │  用甲基安非他命所用│            │零點陸陸公克）沒收銷燬之│
│  │        │        │  吸食器1 組。      │            │，吸食器壹組沒收。      │
├─┼────┼────┼──────────┼──────┼────────────┤
│(三)│98年7 月│以吸煙之│1.海洛因2 包（原合計│於98年7 月15│甲○○施用第一級毒品，處│
│  │15日晚上│方式施用│  毛重1.2 公克，驗餘│日下午3 時1 │有期徒刑陸月，如易科罰金│
│  │10時許為│海洛因1 │  合計毛重1.189 公克│分許，在桃園│，以新臺幣壹仟元折算壹日│
│  │警採尿往│次      │  ）。              │縣龍潭鄉龍新│，扣案之第一級毒品海洛因│
│  │前回溯26│        │2.甲○○所有供本次施│路龍潭分局三│貳包（驗餘合計毛重壹點壹│
│  │小時內之│        │  用海洛因所用分裝袋│和派出所前  │捌玖公克）均沒收銷燬之，│
│  │某時，在│        │  5 個。            │            │分裝袋5 個均沒收。      │
│  │桃園縣境│        │                    │            │                        │
│  │內某不詳│        │                    │            │                        │
│  │處所    │        │                    │            │                        │
├─┼────┼────┼──────────┼──────┼────────────┤
│(四)│98年7 月│以吸食器│1.甲基安非他命1 包（│同上        │甲○○施用第二級毒品，處│
│  │15日晚上│吸食方式│  原毛重0.32公克，驗│            │有期徒刑貳月，如易科罰金│
│  │10時許為│施用甲基│  餘毛重0.31公克）。│            │，以新臺幣壹仟元折算壹日│
│  │警採尿往│安非他命│2.甲○○所有供本次施│            │，扣案之第二級毒品甲基安│
│  │前回溯96│1 次    │  用甲基安非他命所用│            │非他命壹包（驗餘毛重零點│
│  │小時內之│        │  吸食器1 組。      │            │參壹公克），吸食器壹組沒│
│  │某時，在│        │                    │            │收。                    │
│  │桃園縣境│        │                    │            │                        │
│  │內某不詳│        │                    │            │                        │
│  │處所    │        │                    │            │                        │
└─┴────┴────┴──────────┴──────┴────────────┘

司法院資訊處製作；財團法人民間司法改革基金會備份。
